臺灣臺中地方法院刑事判決
111年度易字第631號
公  訴  人  臺灣臺中地方檢察署檢察官
被      告  馮浚清

                    住臺中市○○區○○○路000號（臺中○                        ○○○○○○○○）

指定辯護人  本院公設辯護人蔡育萍  
上列被告因竊盜案件，檢察官提起公訴（111年度偵字第4892號
）後，聲請改依協商程序而為判決，本院判決如下：
    主    文
馮浚清犯侵入住宅竊盜罪，處有期徒刑捌月；未扣案如附表所示
之犯罪所得，均沒收，如全部或一部不能沒收或不宜執行沒收時
，追徵其價額。
    犯罪事實及理由
一、本件犯罪事實及證據：除證據部分，補充：被告於本院準備
    程序中之自白，餘均引用起訴書之記載（如附件）。
二、另補充：按數行為於同時同地或密切接近之時地實施，侵害
    同一之法益，各行為之獨立性極為薄弱，依一般社會健全觀
    念，在時間差距上，難以強行分開，在刑法評價上，以視為
    數個舉動之接續施行，合為包括之一行為予以評價，較為合
    理，則屬接續犯，而為包括之一罪（最高法院86年台上字第
    3295號判例參照）；本件被告於同一密接之時間、空間內竊
    取數被害人之物，應論以接續犯之包括一罪，其以一行為侵
    害數被害人之財產法益，為想像競合犯，依刑法第55條之規
    定，應從一重處斷。
三、本件經檢察官與被告於審判外達成協商之合意且被告已認罪
    ，其合意內容為：被告願受科刑範圍為有期徒刑8月，犯罪
    所得沒收及追徵之宣告。經查，上開協商合意並無刑事訴訟
    法第455 條之4 第1 項所列情形之一，檢察官聲請改依協商
    程序而為判決，本院爰不經言詞辯論，於協商合意範圍內為
    協商判決，合予敘明。
三、應適用之法條：刑事訴訟法第455 條之4 第2 項、第455 條
    之8 、第454 條第2 項，刑法第321 條第1 項第1 款、第55
    條、第38條之1 第1 項前段、第3 項，刑法施行法第1 條之
    1 。　
四、本判決除有刑事訴訟法第455 條之4 第1 項第1 款、第2 款
    、第4 款、第6 款、第7 款所定情形之一，或違反同條第2
    項規定者外，不得上訴。　
五、如不服本判決，應於收受送達後20日內向本院提出上訴書狀
    （應敘述具體理由並附繕本）。上訴書狀如未敘述理由，應
    於上訴期間屆滿後20日內補提理由書於本院。
中　　華　　民　　國　　111 　年　　5 　　月　　12　　日
                  刑事第六庭    法  官  戰諭威
以上正本證明與原本無異。
                                書記官  譚系媛
中　　華　　民　　國　　111 　年　　5 　　月　　12    日
　　　　　　　　　
附錄本判決論罪之法條：
中華民國刑法第321條：
犯前條第1 項、第2 項之罪而有下列情形之一者，處6 月以上5
年以下有期徒刑，得併科50萬元以下罰金：
一、侵入住宅或有人居住之建築物、船艦或隱匿其內而犯之。
二、毀越門窗、牆垣或其他安全設備而犯之。
三、攜帶兇器而犯之。
四、結夥三人以上而犯之。
五、乘火災、水災或其他災害之際而犯之。
六、在車站、港埠、航空站或其他供水、陸、空公眾運輸之舟、
    車、航空機內而犯之。前項之未遂犯罰之。

附表：
編號 被害人        犯 罪 所 得 一 戴妤庭 蘋果牌筆記型電腦1台、新臺幣300元、五倍卷1700元 二 陳筠幸 新臺幣1200元 
　　　　
附件：
臺灣臺中地方檢察署檢察官起訴書                      容股
                                     111年度偵字第4892號
　　被　　　告　馮浚清　男　45歲（民國00年0月00日生）
　　　　　　　　　　　　籍設臺中市○○區○○○路000號
                        （臺中○○○○○○○○○）
　　　　　　　　　　　　居臺中市○○區○○○路00號4樓
　　　　　　　　　　　　國民身分證統一編號：Z000000000號
上列被告因竊盜案件，業經偵查終結，認為應提起公訴，茲將犯
罪事實及證據並所犯法條分敘如下：
　　　　犯罪事實
一、馮浚清前因多次竊盜案件，經法院判處有期徒刑1年2月、1
    年4月、5月（3次）、7月、8月，合併定應執行有期徒刑4年
    6月確定，於民國110年5月28日縮短刑期假釋出監（尚未執
    行完畢，未構成累犯）。詎其猶不知警惕，復意圖為自己不
    法之所有，基於加重竊盜之犯意，於110年10月25日4時32分
    許，在臺中市○○區○○路000○0號住宅，徒手開啟未上鎖之玻
    璃鋁門進入屋內，接續竊取戴妤庭所有置於該址3樓房間內
    之蘋果牌筆記型電腦1臺（價值新臺幣【下同】3萬6,000元
    ）、現金300元及5倍券1,700元得手，及竊取陳筠幸所有置
    於該址4樓房間皮夾內之現金1,200元得手後，騎乘車牌號碼
    000-000號普通重型機車逃離現場。
二、案經臺中市政府警察局霧峰分局報告偵辦。
　　　　證據並所犯法條
一、上開犯罪事實，業據被告馮浚清於警詢及本署偵查中坦承不
    諱，核與證人即被害人戴妤庭及陳筠幸於警詢之證述情節相
    符，並有警員職務報告、監視器錄影畫面翻拍照片及現場照
    片附卷可稽。足認被告之自白與事實相符，應堪採信，是其
    罪嫌堪以認定。
二、核被告所為，係犯刑法第321條第1項第1款之侵入住宅加重
    竊盜罪嫌。被告未扣案之犯罪所得，請依刑法第38條之1第1
    項規定予以沒收。如全部或一部不能或不宜沒收者，請依同條
    第3項規定，追徵其價額。
三、依刑事訴訟法第251條第1項提起公訴。
　　此　致
臺灣臺中地方法院
中　　華　　民　　國　 111　　年　　2 　　月　　21　　日
　　　　　　　　　　　　　　  檢  察  官　陳信郎
本件正本證明與原本無異
中　　華　　民　　國　 111　　年　　4 　　月　　1 　　日
                              書  記  官  洪承鋒
所犯法條：第321條第1項第1款
中華民國刑法第321條
犯竊盜罪而有下列情形之一者，處 6 月以上 5 年以下有期徒刑
，得併科 50 萬元以下罰金：
一、侵入住宅或有人居住之建築物、船艦或隱匿其內而犯之。
二、毀越門窗、牆垣或其他安全設備而犯之。
三、攜帶兇器而犯之。
四、結夥三人以上而犯之。
五、乘火災、水災或其他災害之際而犯之。
六、在車站、港埠、航空站或其他供水、陸、空公眾運輸之舟、
    車、航空機內而犯之。
前項之未遂犯罰之。